臺灣苗栗地方法院刑事判決　　　　　　　 96年度訴字第473號
公　訴　人　臺灣苗栗地方法院檢察署檢察官
被　　　告　甲○○
　　　　　　　　　　　巷3之2.
上列被告因偽造文書等案件，經檢察官提起公訴（96年度偵字第
1369號），本院依簡式審判程序判決如下：
    主  文
甲○○犯竊盜，累犯，處有期徒刑肆月，減為有期徒刑貳月。又
犯行使偽造私文書罪，累犯，處有期徒刑陸月，減為有期徒刑參
月；台灣大哥大第三代行動通信業務服務申請書上簽名欄內偽造
「乙○○」之署押貳枚均沒收。又犯行使偽造私文書罪，累犯，
處有期徒刑陸月，減為有期徒刑參月；遠傳電信股份有限公司MT
000ENQY6Y2大雙網765i-mode 手機方案- 限6 個月行動電話服務
申請書（限制型）上申請書人簽名欄內偽造「乙○○」之署押貳
枚、行動電話/ 第三代行動電話服務契約書上申請書人簽名欄內
偽造「乙○○」之署押壹枚均沒收。又犯侵占罪，累犯，處有期
徒刑柒月，減為有期徒刑參月又拾伍日。又犯以不正方法由自動
付款設備取得他人財物罪，累犯，處有期徒刑肆月，減為有期徒
刑貳月。應執行有期徒刑壹年；台灣大哥大第三代行動通信業務
服務申請書上簽名欄內偽造「乙○○」之署押貳枚、遠傳電信股
份有限公司MT000ENQY6Y2大雙網765i-mode 手機方案- 限6 個月
行動電話服務申請書（限制型）上申請書人簽名欄內偽造「乙○
○」之署押貳枚、行動電話/ 第三代行動電話服務契約書上申請
書人簽名欄內偽造「乙○○」之署押壹枚均沒收。
　　犯罪事實及理由
一、犯罪事實：
（一）甲○○曾因詐欺案件，經臺灣雲林地方法院虎尾簡易庭於
      民國94年11月30日，以94年度虎簡字第270 號判決，判處
      有刑徒刑4 月，於同年12月26日確定，並於95年2 月9 日
      易科罰金執行完畢。
（二）甲○○猶不知悛改，於95年8 月10日，向屋主乙○○承租
      位於苗栗縣苑裡鎮房裡里2 鄰38號3 樓後，竟意圖為自己
      不法之所有，利用其向乙○○承租上開住處之便，於95年
      9 月20日上午10時許，見前揭乙○○之住處1 樓房間並未
      上鎖之際，潛入其內，徒手竊取乙○○所有放置在床旁黑
      色袋子內之國民身分證及全民健康保險卡各1 張，得手後
      ，旋即將該等物品據為己用。
（三）甲○○復意圖為自己不法之所有，並基於行使偽造私文書
      之犯意，於95年9 月25日上午某時許，持上開竊得乙○○
      所有之國民身分證及全民健康保險卡等物，前往址設苗栗
      縣苑裡鎮○○路131 之1 號「勝邑通信企業商行」（以下
      簡稱勝邑通信行），申辦行動電話門號0000-000000 號，
      並在該不知情之店員楊惠如所交付之「台灣大哥大第三代
      行動通信業務服務申請書」上，偽以乙○○之名義為申請
      人，而在該申請書申請人簽章欄上偽簽「乙○○」之署名
      2 枚，以此偽造完成前揭申請書，連同乙○○之國民身分
      證影本，向勝邑通信行而行使之，表示由乙○○本人向勝
      邑通信行申請行動電話之意，致使該店員楊惠如因此陷於
      錯誤，認係乙○○本人所申請，而准予核發，並據以交付
      全新之韓國製行動電話手機1 支及行動電話門號00000000
      00號SIM 卡1 張等物，足以生損害於乙○○及勝邑通信行
      。
（四）甲○○復基於意圖為自己不法之所有，並基於行使偽造私
      文書之犯意，於95年9 月25日傍晚時間，持上開竊得乙○
      ○所有之國民身分證及全民健康保險卡等物，前往址設苑
      裡鎮○○路128 號「遠傳電信股份有限公司苗栗苑裡特約
      服務中心」（以下簡稱遠傳電信公司苗栗苑裡特約服務中
      心），申辦行動電話門號0000-000000 號，並分別在該店
      不知情之店員張雅筑所交付之MTO00ENQY6Y2大雙網765i-m
      ode 手機方案- 限6 個月行動電話服務申請書（限制型）
      及行動電話/ 第三代行動電話服務契約書申請人簽名欄上
      ，各偽簽「乙○○」之署名2 枚及1 枚，偽造乙○○名義
      之申請書後交還而行使之，致使該店員張雅筑陷於錯誤，
      因此交付其所申辦全新之NOKIA 廠牌行動電話手機1 支及
      行動電話門號0000-000000 號SIM 卡1 張等物，均足生損
      害於乙○○及遠傳電信公司苗栗苑裡特約服務中心。甲○
      ○嗣於某不詳時日，將所詐得之上開全新韓國製及NOKIA
      廠牌行動電話手機各1 支，持向某不詳通訊行予以變賣牟
      利，所得款項新臺幣（下同）各1 千5 百元及1 千8 百元
      ，均已花用殆盡。
（五）甲○○復基於意圖為自己不法之所有，於95年10月初某日
      ，遠東國際商業銀行（以下簡稱遠東商銀）寄發乙○○所
      申請核發卡號0000000000000000號信用卡至上開乙○○之
      住處予乙○○時，甲○○利用代收之機會，將所收受乙○
      ○之信用卡予以侵占入己。
（六）甲○○復基於意圖為自己不法之所有，於95年10月20日12
      時03分08秒許，前往址設苗栗縣苑裡鎮○○路19號「新竹
      國際商業銀行苑裡分行」（以下簡稱新竹商銀苑裡分行）
      之銀行自動櫃員機前，輸入前揭所收受乙○○信用卡所附
      之密碼文字，並據以辦理預借現金之不正方法，致使自動
      櫃員機辨識系統陷於錯誤，誤認係真正持卡人乙○○本人
      預借現金，依其所輸入之密碼及金額而給付金額，甲○○
      即以此不正方式提款1 次，因而由該自動付款設備詐取現
      金5 千元，致生損害於乙○○及遠東商銀。其後，甲○○
      復先後於同日12時04分28秒許、12時05分18秒許，同日13
      時03分20秒許、22時22分27秒許及22時25分02秒許，持上
      開乙○○之遠東商銀信用卡，分別在前揭新竹商銀苑裡分
      行及址設苑裡鎮房裡里6 鄰63之10號「麥當勞速食店」內
      附設之「台北富邦銀行」自動櫃員機前，輸入乙○○之信
      用卡所附密碼，藉欲以此等手法預借現金，但因自動櫃員
      機螢幕顯示需要持卡人之個人基本資料，並需洽詢發卡銀
      行後方能完成交易事宜，甲○○因而未能如願借得現金。
      嗣於95年12月2 日某時及同年月8 日某時，乙○○先後接
      獲遠傳電信公司與遠東商銀之行動電話門號0000000000號
      行動電話申請門號啟用通知單及信用卡繳款通知單，始驚
      覺其所有之身分證件及遠東商銀信用卡業已遭人冒用及盜
      用等情事，遂報警處理，經警循線追查後，始查悉上情。
（七）案經乙○○訴由苗栗縣警察局通霄分局報請台灣苗栗地方
      法院檢察署檢察官偵查起訴。
二、證據名稱：
（一）被告甲○○於警詢時及偵、審中之自白。
（二）被害人乙○○於警詢時之證述。
（三）證人即勁新通信行負責人許素玲、勝邑通信行店員楊惠如
      、遠傳電信苑裡特約門市職員張雅筑於警詢時及檢察官偵
      查中之證述。
（四）遠東NEW CENTURY 信用卡繳款通知單、遠東國際商業銀行
      96年2 月6 日（96）遠銀卡字第36號函附乙○○95年10月
      20日消費交易明細表等各1 紙。
（五）台灣大哥大股份有限公司基本資料查詢1 紙、台灣大哥大
      第三代行動通信業務服務申請書影本2 紙。
（六）遠傳電信股份有限公司傳真函附MTO00ENQY6Y2大雙網765i
      -mode 手機方案- 限6 個月行動電話服務申請書（限制型
      ）、行動電話/ 第三代行動電話服務契約書等影本各1 紙
      。
（七）提款機翻拍照片1紙。
（八）勁新通訊行提供犯嫌甲○○販賣行動電話之登記資料2 紙
      。
（九）臺灣高等法院被告前案紀錄表、臺灣苗栗地方法院檢察署
      刑案資料查註紀錄表。
三、應適用之法條：
（一）刑事訴訟法第273 條之1 第1 項、第299 條第1 項前段、
      第310 條之2、第454條第1項。
（二）刑法第216 條、第210 條、第320 條第1 項、第335 條第
      1 項、第339 條第1 項、第339 條之2 第1 項、第55條前
      段、第47條第1項、第51條第5 款、第219 條。
（三）刑法施行法第1 條之1 。
（四）中華民國96年罪犯減刑條例第2 條第1 項第3 款、第7 條
      、第10條第1項。
四、本判決係依刑事訴訟法第310 條之2 、第454 條第1 項製作
    ，依法僅記載當事人欄、主文、犯罪事實、證據名稱以及應
    適用之法條，其中犯罪事實部分，依同法第308 條之修正立
    法理由，亦僅記載犯罪構成要件事實，關於刑罰加重事由（
    含累犯在內）免予記載（法院辦理刑事訴訟案件應行注意事
    項第144 點參照），但仍於主文予以表明，並於應適用之法
    條欄予以引用。如不服本判決，應於判決送達之日起10日內
    ，向本院提起上訴。
本案經檢察官蕭慶賢到庭執行職務。
中　　華　　民　　國　　96　　年　　10　　月　　16　　日
                  刑事第三庭    法　官　柳章峰
以上正本證明與原本無異。
如不服本判決，應於判決送達後10日內向本院提出上訴狀（應抄
附繕本），其未敘述上訴理由者，應於上訴期間屆滿後20日內補
提理由書狀於本院，上訴於臺灣高等法院臺中分院。告訴人或被
害人如對於本判決不服者，應具備理由請求檢察官上訴，其上訴
期間之計算係以檢察官收受判決正本之日期為準。
                                書記官  陳 采 瑜
中　　華　　民　　國　　96　　年　　10　　月　　16　　日
附記論罪之法條全文：
刑法第210 條
（偽造變造私文書罪）
偽造、變造私文書，足以生損害於公眾或他人者，處5 年以下有
期徒刑。
刑法第216條
（行使偽造變造或登載不實之文書罪）
行使第210 條至第215 條之文書者，依偽造、變造文書或登載不
實事項或使登載不實事項之規定處斷。
刑法第320條第1項
意圖為自己或第三人不法之所有，而竊取他人之動產者，為竊盜
罪，處5 年以下有期徒刑、拘役或5 百元以下罰金。
刑法第335條第1項
意圖為自己或第三人不法之所有，而侵占自己持有他人之物者，
處5 年以下有期徒刑、拘役或科或併科 1 千元以下罰金。
刑法第339條第1項
意圖為自己或第三人不法之所有，以詐術使人將本人或第三人之
物交付者，處5 年以下有期徒刑、拘役或科或併科1 千元以下罰
金。
刑法第339條之2第1項
意圖為自己或第三人不法之所有，以不正方法由自動付款設備取
得他人之物者，處3 年以下有期徒刑、拘役或1 萬元以下罰金。
